臺灣雲林地方法院刑事判決　　　　　　　 94年度訴字第353號
公　訴　人　台灣雲林地方法院檢察署檢察官
被　　　告　乙○○
　　　　　　　　　　（現另案於臺灣雲林第二監獄執行中）
　　　　　　丙○○
共　　　同
指定辯護人　林金陽律師
上列被告等因違反毒品危害防制條例案件，經檢察官提起公訴（
94年度偵字第478 、479 號），本院判決如下：
    主  文
乙○○共同連續轉讓第一級毒品，累犯，處有期徒刑壹年陸月；
又連續販賣第一級毒品，累犯，處有期徒刑捌年捌月，褫奪公權
伍年。扣案之第一級毒品海洛因合計淨重拾玖點玖陸公克，均沒
收銷燬之；扣案之序號000000000000000號行動
電話（含門號0000000000號ＳＩＭ卡壹張）壹支、藍
色手提包壹個、分裝袋貳大包、分裝鏟伍支、空包裝袋捌拾捌只
均沒收之；未扣案之門號0000000000號行動電話壹支
沒收之，如全部或一部不能沒收時，追徵其價額；未扣案之因販
賣第一級毒品所得之新臺幣壹萬陸仟元均沒收之，如全部或一部
不能沒收時，以其財產抵償之。所處有期徒刑部分，應執行有期
徒刑拾年，褫奪公權伍年。
丙○○共同連續販賣第一級毒品，累犯，處有期徒刑柒年陸月。
扣案之第一級毒品海洛因合計淨重拾玖點玖陸公克，均沒收銷燬
之；扣案之序號000000000000000號行動電話（
含門號0000000000號ＳＩＭ卡壹張）壹支、藍色手提
包壹個、分裝袋貳大包、分裝鏟伍支、空包裝袋捌拾捌只均沒收
之；未扣案之門號0000000000號行動電話壹支沒收之
，如全部或一部不能沒收時，追徵其價額；未扣案之因販賣第一
級毒品所得之新臺幣壹萬陸仟元均沒收之，如全部或一部不能沒
收時，以其財產抵償之。
    事  實
一、乙○○前於民國91年間因施用第一、二級毒品案件，為本院
    於91年6 月7 日以91年度訴字第86號合併判處有期徒刑1 年
    6 月確定，經送監執行，自91年7 月1 日刑期起算，指揮書
    執畢日期為92年10月24日，嗣於92年10月8 日縮短刑期執行
    完畢出獄。丙○○則於90年間因竊盜案件，為本院於90 年9
    月13日以90年度少連易緝字第1 號判處有期徒刑1 年2 月確
    定，經送監執行，於93年5 月4 日縮短刑期假釋出獄，並於
    同年11月10日縮短刑期假釋期滿，其未執行之刑，以已執行
    論。詎仍均不知悔改，而為以下轉讓、販賣毒品之犯行：
  (一)乙○○與丙○○係屬男女朋友關係，乙○○明知海洛因係毒
    品危害防制條例所明定之第一級毒品，不得持有及轉讓，竟
    基於轉讓第一級毒品海洛因之概括犯意，自93年12月間某日
    起至94年1 月18日24時許止，在其雲林縣麥寮鄉○○村○○
    路200 巷28號住處，連續無償提供不詳數量之海洛因毒品5
    次給丙○○施用。
  (二)乙○○、丙○○因施用毒品成習，又無力負擔施用毒品所需
    ，為支應日後施用毒品開銷，兩人竟基於販賣第一級毒品海
    洛因之概括犯意聯絡：
    1.自94年1 月12日某時起至同年月18日某時止，由李元富持
      0000000000號行動電話，撥打乙○○所持之0000000000、
      丙○○所持之0000000000號行動電話，向乙○○、丙○○
      聯繫購買第一級毒品海洛因，經與乙○○、丙○○約定地
      點後，乙○○、丙○○即以新台幣（下同）500 元至1 千
      元不等之價格，在雲林縣麥寮鄉○○路「統一超商」前（
      4 次，由乙○○親自交付海洛因並收取李元富所給付之價
      金）及乙○○之上開住處（3 次，由許婉玲親自交付海洛
      因並收取李元富所給付之價金），將不詳數量之第一級毒
      品海洛因販賣予李元富7 次。
    2.自93年11月25日某時起至94年1 月14日（起訴書誤載為15
      日）某時止，由許文興持0000000000號行動電話，撥打乙
      ○○所持之0000000000號行動電話，向乙○○聯繫購買第
      一級毒品海洛因，經雙方約定地點後，乙○○、丙○○即
      以1 千元至5 千元不等之價格，在乙○○之上開住處，將
      不詳數量之第一級毒品海洛因販賣予許文興8 次（其中最
      後一次係在94年1 月14日16時許交易，以5 千元之價格成
      交，並由丙○○親自交付海洛因給許文興）。
    3.乙○○、丙○○賡續前開販賣第一級毒品之犯意聯絡，由
      乙○○於94年1 月中旬某日，前往台中縣太平市○○路某
      處，向姓名年籍不詳、綽號「阿宏」之成年男子，以10萬
      元之代價，購得第一級毒品海洛因1 批（數量不詳）後乙
      ○○、丙○○即伺機販出牟利。
  (三)嗣經警於94年1 月19日14時許，在李元富位於雲林縣麥寮鄉
    ○○村○○○○段405 號之養鴨工寮內，查獲乙○○所持有
    之第一級毒品海洛因88包合計淨重19.96 公克（空包裝重合
    計26.45 公克，純度66.77 ％，純質淨重13.33 公克）、內
    裝上開海洛因毒品且為乙○○所有之藍色手提包1 個、乙○
    ○所有供販賣海洛因之用的分裝袋2 大包、分裝鏟5 支及序
    號000000000000000 號行動電話（含門號0000000000號SIM
    卡1 張）1 支，而查得上情。
二、案經雲林縣警察局虎尾分局報請臺灣雲林地方法院檢察署檢
    察官偵查起訴。
    理  由
一、上開事實，業據被告乙○○、丙○○迭於檢察官偵查中及本
    院審理時坦認不諱，並經證人許婉玲（就被告乙○○轉讓海
    洛因部分）、購毒者李元富、許文興分別於警訊或檢察官訊
    問時證述屬實，復有搜索票、搜索扣押筆錄、臺灣雲林地方
    法院檢察署94年1 月3 日94年丁○朝義監字第000005號通訊
    監察書、通訊監察譯文各1 份、照片24張附卷及內裝海洛因
    毒品之藍色手提包1 個、分裝袋2 大包、分裝鏟5 支、序號
    00 0000000000000號行動電話（含門號0000000000號SIM 卡
    1 張）1 支扣案可稽；而另扣案之白粉88包經送驗結果，確
    實均含第一級第6 項毒品海洛因成分，合計淨重19.96 公克
    （空包裝重26.45 公克），純度66.77 ％，純質淨重13.33
    公克，此亦有法務部調查局94年4 月1 日調科壹字第
    160002558 號鑑定通知書1 紙在卷可憑，堪認被告2 人之自
    白均與事實相符。本件事證明確，被告乙○○轉讓及連續販
    賣第一級毒品海洛因、被告丙○○連續販賣第一級毒品海洛
    因之犯行，均可認定，自均應依法論科。
二、按海洛因係毒品危害防制條例第2 條第2 項第1 款所規定之
    第一級毒品，故核被告乙○○所為，係犯毒品危害防制條例
    第8 條第1 項之轉讓第一級毒品、第4 條第1 項之販賣第一
    級毒品罪，被告丙○○所為，則係犯同條例第4 條第1 項之
    販賣第一級毒品罪。被告乙○○轉讓第一級毒品前後持有毒
    品之低度行為，應為轉讓之高度行為所吸收；被告乙○○、
    丙○○販賣毒品前後持有第一級毒品之低度行為，亦應為販
    賣第一級毒品之高度行為所吸收，均不另論罪。被告乙○○
    、丙○○就販賣第一級毒品罪部分，有犯意聯絡及行為分擔
    ，為共同正犯。被告乙○○先後多次轉讓第一級毒品之犯行
    ，以及被告乙○○、丙○○先後多次販賣第一級毒品之犯行
    ，均時間緊接，分別觸犯構成要件相同之罪名，顯均係基於
    概括犯意反覆為之，均為連續犯，爰分別依刑法第56條之規
    定，論以一罪，並就被告乙○○轉讓第一級毒品部分加重其
    刑，被告乙○○、丙○○販賣第一級毒品部分則僅就法定刑
    罰金刑部分加重其刑，至其法定刑死刑、無期徒刑部分，依
    法不得加重。被告乙○○所犯上開2 罪（轉讓、販賣第一級
    毒品），犯意各別，行為互異，應予分論併罰。又被告乙○
    ○前於91年間因施用第一、二級毒品案件，為本院於91年6
    月7 日以91年度訴字第86號合併判處有期徒刑1 年6 月確定
    ，經送監執行，自91年7 月1 日刑期起算，指揮書執畢日期
    為92年10月24日，嗣於92年10月8 日縮短刑期執行完畢出獄
    ；被告丙○○則於90年間因竊盜案件，為本院於90年9 月13
    日以90年度少連易緝字第1 號判處有期徒刑1 年2 月確定，
    經送監執行，於93年5 月4 日縮短刑期假釋出獄，並於同年
    11月10日縮短刑期假釋期滿，其未執行之刑，以已執行論，
    此均有被告2 人之臺灣高等法院被告前案紀錄表在卷可參，
    被告乙○○、丙○○分別受有期徒刑執行完畢後5 年以內，
    再犯本件有期徒刑以上之罪，均為累犯，被告乙○○所犯上
    開轉讓、販賣第一級毒品2 罪及被告丙○○所犯販賣第一級
    毒品罪，均應依刑法第47條、第70條之規定遞加重其刑（就
    販賣第一級毒品部分，法定刑死刑、無期徒刑部分，不得加
    重）。
三、本院考量被告乙○○、丙○○販賣毒品次數不多、數量非詎
    ，且販賣之對象僅有2 人，販毒時間亦不長，顯見其販毒之
    情節尚非重大，且被告乙○○、丙○○因自身亦均染有施用
    海洛因之惡習，為支應其購毒之鉅額費用以滿足毒癮，致鋌
    而走險，起意營利，應屬施用毒品者之間彼此互供有無之小
    型零星交易，與大盤販賣毒品者迥然有別，其惡性及非難性
    均較輕，然販賣第一級毒品海洛因之法定刑為死刑或無期徒
    刑，依本件實際犯罪之情狀而言，稍嫌過苛，顯屬情輕法重
    ，有傷一般國民對於法律之情感，故參酌前情，爰依刑法第
    59條之規定，就被告乙○○、丙○○販賣第一級毒品部分酌
    減其刑，並先加（法定刑死刑、無期徒刑部分，依法不得加
    重）後減。
四、爰審酌被告乙○○前有麻藥、槍砲、毒品勒戒、戒治等前案
    記錄；被告丙○○前有竊盜、毒品勒戒、戒治等前案紀錄，
    素行均不佳；尤以被告乙○○、丙○○四肢健全，竟不思正
    途謀生，而循非法販毒圖利，以支應2 人日後施毒所需，犯
    罪之動機均不良；被告乙○○、丙○○僅為圖得一己之私利
    ，無視於國家防制毒品危害之禁令，竟多次販賣毒品予他人
    ，以及被告乙○○將海洛因無償轉讓給被告丙○○，均足以
    戕害他人之身心發展，而使購買或受讓而施用者導致精神障
    礙、性格異常，甚至造成生命危險之生理成癮性及心理依賴
    性，戕害國民身心健康；惟被告乙○○轉讓毒品及被告乙○
    ○、丙○○販賣毒品之情節均非重大，且被告2 人間就販賣
    毒品部分多由被告乙○○主導，被告丙○○多居於從旁協助
    之地位，被告丙○○之犯案情節較諸被告乙○○更輕；被告
    2 人犯後亦均能坦承犯行，態度尚佳，以及被告乙○○入獄
    服刑前從事鋁門窗工作，學歷僅國中畢業；被告丙○○羈押
    前從事美容工作，學歷僅國中肄業等一切情狀，分別量處如
    主文所示之刑，並就被告乙○○部分定其應執行之刑，以示
    警惕。又本院認被告乙○○連續販賣毒品海洛因，依其犯罪
    性質，並不適合擔任公職及參與公共行政事務，有褫奪公權
    之必要，爰併宣告褫奪公權5 年。
五、沒收部分：
  (一)按犯第4 條至第9 條、第12條、第13條或第14條第1 項、第
    2 項之罪者，其供犯罪所用或因犯罪所得之財物，均沒收之
    ，如全部或一部不能沒收時，追徵其價額或以其財產抵償之
    ，毒品危害防制條例第19條第1 項定有明文。此規定係採義
    務沒收主義，凡供犯罪所用或因犯罪所得之財物，且屬犯人
    所有者，均應宣告沒收，不以當場搜獲扣押為限。就本件犯
    罪事實關於販賣海洛因給李元富部分，被告以每次500 元至
    1 千元不等之價格，販賣不詳數量之海洛因給李元富計7 次
    ，本院考量被告最大利益，其中1 次以販賣金額為1 千元、
    其餘6 次以販賣金額為500 元計算，其販賣所得總計為4 千
    元；就關於販賣海洛因給許文興部分，被告以每次1 千元至
    5 千元不等之價格，販賣不詳數量之海洛因給許文興計8 次
    ，本院考量被告最大利益，除最後1 次被告乙○○、丙○○
    係以5 千元之價格販賣毒品之外，其餘7 次均以販賣金額為
    1 千元計算，其販賣所得總計為1 萬2 千元。總計被告乙○
    ○、丙○○在本案販賣海洛因之所得為1 萬6 千元，雖均未
    扣案，仍應依前開規定宣告沒收之，如全部或一部不能沒收
    時，以其財產抵償之。
  (二)扣案之毒品海洛因合計淨重19.96 公克，應依毒品危害防制
    條例第18條第1 項前段宣告沒收銷燬之。至除去海洛因後所
    遺留之空袋88個（合計空包裝重26.45 公克），係用於包裹
    海洛因毒品之外包裝，以防毒品裸露、潮濕，便於攜帶使用
    ，顯係被告乙○○、丙○○為販賣海洛因藉以分裝海洛因之
    用，且屬於被告乙○○所有，此部分應依同條例第19條第1
    項規定沒收（被告丙○○部分因共犯連帶關係，此空袋部分
    亦應宣告沒收）。
  (三)至於扣案之序號000000000000000 號（含門號0000000000號
    SIM 卡1 張）行動電話1 支、內裝海洛因毒品之藍色手提包
    1 個、分裝袋2 大包、分裝鏟5 支，係被告乙○○所有，且
    為供販賣毒品所用之物，業據被告乙○○供明在卷，亦應依
    前開毒品危害防制條例第19條第1 項之規定沒收之（被告丙
    ○○部分因共犯連帶關係，上開部分亦應宣告沒收）。至於
    未扣案之0000000000號行動電話1 支，係被告丙○○所有，
    且為供販賣海洛因毒品所用之物，亦應依毒品危害防制條例
    第19條第1 項之規定沒收之，如全部或一部不能沒收時，追
    徵其價額（被告乙○○部分因共犯連帶關係，此部分亦應宣
    告沒收）。
  (四)至另扣案之安非他命吸食器1 個、注射針筒4 支，均與本案
    被告乙○○、丙○○所涉犯罪事實無關，自亦不得宣告沒收
    ，併此敘明。
據上論斷，應依刑事訴訟法第299 條第1 項前段，毒品危害防制
條例第4 條第1 項、第8 條第1 項、第18條第1 項前段、第19條
第1 項，刑法第11條、第28條、第56條、第47條、第59條、第51
條第5 款、第37條第2 項，判決如主文。
本案經檢察官甲○○到庭執行職務。
中　　華　　民　　國　　94　　年　　10　　月　　14　　日
                  刑事第五庭    審判長法  官  陳定國
                                      法  官  王素珍
                                      法  官  李明益
以上正本證明與原本無異。
如不服本判決，應於判決收受後10日內，向本院提出上訴狀（須
附繕本）。
                                      書記官  李達成
中　　華　　民　　國　　94　　年　　10　　月　　14　　日
附錄法條：毒品危害防制條例第4條第1項。
毒品危害防制條例第4條
製造、運輸、販賣第一級毒品者，處死刑或無期徒刑；處無期徒
刑者，得併科新臺幣 1 千萬元以下罰金。
製造、運輸、販賣第二級毒品者，處無期徒刑或 7 年以上有期徒
刑，得併科新臺幣 7 百萬元以下罰金。
製造、運輸、販賣第三級毒品者，處 5 年以上有期徒刑，得併科
新臺幣 5 百萬元以下罰金。
製造、運輸、販賣第四級毒品者，處 3 年以上 10 年以下有期徒
刑，得併科新臺幣 3 百萬元以下罰金。
製造、運輸、販賣專供製造或施用毒品之器具者，處 1 年以上 7
年以下有期徒刑，得併科新臺幣 1 百萬元以下罰金。
前五項之未遂犯罰之。
